臺灣臺北地方法院民事判決
110年度訴字第3859號
原      告  
即反訴被告  賴勁豪  

訴訟代理人  詹德柱律師
被      告  
即反訴原告  蔡家榛  

訴訟代理人  陳忠儀律師
            陳家祥律師
被      告  蔡孟宏  

            林銘峰  
            張安琪  
            好享家不動產仲介經紀有限公司

法定代理人  黃聖詠  
上三人共同
訴訟代理人  許俊明律師
上列當事人間請求返還買賣價金等事件，本院於民國111年8月18
日言詞辯論終結，判決如下：
    主  文
被告蔡家榛應給付原告新台幣壹佰貳拾萬元，及自民國一百一十
年六月二十九日起至清償日止，按週年利率百分之五計算之利息
。
原告其餘之訴駁回。
訴訟費用由被告蔡家榛負擔二分之一，餘由原告負擔。
本判決第一項於原告以新台幣肆拾萬元為被告供擔保後，得假執
行；但被告如以新台幣壹佰貳拾萬元為原告預供擔保，得免為假
執行。
原告其餘假執行之聲請駁回。 
反訴原告之訴及假執行之聲請均駁回。
訴訟費用由反訴原告負擔。　
    事實及理由
壹、程序事項：
    按被告於言詞辯論終結前，得在本訴繫屬之法院，對於原告
    及就訴訟標的必須合一確定之人提起反訴；反訴之標的，如
    專屬他法院管轄，或與本訴之標的及其防禦方法不相牽連者
    ，不得提起，民事訴訟法第259條、第260條第1項分別定有
    明文。本訴標的之法律關係或作為防禦方法所主張之法律關
    係，與反訴標的之法律關係同一，或當事人雙方所主張之權
    利，由同一法律關係發生，或本訴標的之法律關係發生之原
    因，與反訴標的之法律關係發生之原因，其主要部分相同，
    均可認兩者間有牽連關係。查原告起訴主張其向被告蔡家榛
    買受之房地有傾斜之瑕疵，爰依民法第92條第1項撤銷締約
    之意思表示、依民法第359條、第227條第1項解除契約，並
    依民法第259條第1款、第2款規定、雙方買賣契約約定，請
    求被告蔡家榛返還買賣價金、給付懲罰性違約金暨其利息等
    語。被告蔡家榛抗辯原告於簽約時已知悉傾斜情形，其解除
    契約不合法，原告未依約給付買賣價金，經催告仍未履行，
    被告蔡家榛已依買賣契約約定致函解除契約，依民法第226
    條第1項、第231條第1項、第260條及契約約定，沒收原告賴
    勁豪已付價金新台幣（下同）120萬元，並提起反訴，請求
    原告賠償1,507,311元。是被告蔡家榛提起反訴之標的與本
    訴之標的有牽連關係，應予准許。
貳、實體事項：
一、本訴部分：
　㈠原告起訴主張：
　　⒈原告前由訴外人住好厝不動產經紀有限公司（下稱住好厝
      公司）擔任買方仲介，與賣方仲介即被告好享家不動產仲
      介經紀有限公司（下稱好享家公司）磋商購買被告蔡家榛
      所有台北市○○區○○段○○段0000○號（門牌號碼台北市○○區○
      ○○路0段000巷00弄0號4樓房屋，下稱系爭房屋）及所坐落
      之同段15-6地號土地權利範圍。嗣雙方達成買賣價金合致
      ，由被告蔡孟宏擔任被告蔡家榛之代理人，與原告在民國
      110年2月7日簽訂不動產買賣契約書（下稱系爭買賣契約
      ），以總價1,468萬元購買系爭房屋及所坐落之土地。原
      告於110年2月7日給付被告蔡家榛10萬元，同年月9日給付
      110萬元至履約保證專戶，另簽發交付金額分別為1,174萬
      元、110萬元之本票2紙。詎原告以系爭房屋及土地向銀行
      申請貸款時，經銀行告知系爭房屋有傾斜瑕疵，無法核貸
      ，原告始發現被告蔡孟宏於「不動產委託銷售標的現況說
      明書（成屋）」勾選系爭房屋有傾斜情形，及有檢附檢測
      報告。原告委託住好厝公司經紀人員蔡貴春向被告好享家
      公司之經紀人員即被告張安琪詢問，被告張安琪始於110
      年4月13日提供檢測報告，該報告記載系爭房屋最大傾斜
      率為1/81，長期可能有結構安全疑慮。被告蔡家榛之代理
      人蔡孟宏、被告張安琪均未向原告據實告知系爭房屋傾斜
      率為1/81及有結構安全疑慮等瑕疵，故意以不作為方式詐
      欺原告，致原告為錯誤之意思表示，而與被告蔡家榛締結
      系爭買賣契約，被告蔡家榛應承擔其代理人蔡孟宏之行為
      所生責任。原告依民法第92條第1項規定，委由律師於110
      年4月22日、28日分別發函予被告張安琪、蔡孟宏，撤銷
      受詐欺而為締結系爭買賣契約之意思表示，並請求被告蔡
      孟宏返還原告簽發之本票2紙。退步言之，系爭房屋之最
      大傾斜率已達1/81，屬長期可能有結構安全疑慮，以一般
      交易慣例，係足以減少其通常效用及價值之瑕疵，被告蔡
      家榛應告知系爭房屋之傾斜率、可能存在之風險，並提出
      書面之檢測報告，始得認其已盡告知義務，被告蔡家榛未
      盡告知義務，應負瑕疵擔保責任及不完全給付責任。爰依
      系爭買賣契約第9條第6項、民法第359條、第227條第1項
      解除系爭買賣契約，並依民法第114條、第259條第1款、
      第2款、系爭買賣契約第10條第3項懲罰性違約金之約定，
      請求被告蔡家榛返還買賣價金120萬元並給付懲罰性違約
      金120萬元。
　　⒉被告蔡孟宏為被告蔡家榛之代理人，明知系爭房屋有傾斜
      瑕疵，卻故意不告知或不提供傾斜報告，故意以不作為方
      式使原告陷於錯誤，而作出締約決定，已構成消極詐欺，
      且侵害原告之意思決定自由權，使原告受有財產上損害，
      爰依民法第184條第1項前段請求被告蔡孟宏負損害賠償之
      責，並類推適用民法第259條第1款、第2款及系爭買賣契
      約第10條第3項懲罰性違約金之約定，給付原告120萬元。
      系爭買賣契約所載經紀人員為被告林銘峰，現況說明書記
      載經紀人員為被告張安琪，有向本件委託交易之相對人即
      原告為現況說明之義務。渠等明知系爭房地具傾斜瑕疵，
      嚴重程度已達長期可能有結構安全疑慮，卻未向原告解說
      該瑕疵事項，且故意不提出檢測報告，將標的現況說明書
      混入其他應簽署文件內，要求原告一併簽署，隱瞞系爭房
      屋有傾斜重大瑕疵，有詐欺原告之故意，侵害原告之意思
      決定自由權，導致原告陷於錯誤與蔡家榛締約。被告林銘
      峰、張安琪未就不動產說明書內容向原告解說，已違反不
      動產經紀業管理條例第23條第1項規定，爰依不動產經紀
      業管理條例第26條第2項規定，請求被告好享家公司、林
      銘峰、張安琪負連帶賠償責任，並類推適用被告蔡家榛應
      負懲罰性違約金之規定及數額，連帶給付原告120萬元。
      被告蔡家榛、蔡孟宏與被告好享家公司、林銘峰、張安琪
      間，於給付120萬元之範圍內應屬不真正連帶債務，如被
      告任一人給付時，其餘被告於清償範圍內免給付義務。
　　⒊並聲明：⑴被告蔡家榛應給付原告240萬元，及自起訴狀繕
      本送達翌日起至清償日止，按週年利率5%計算之利息。⑵
      被告蔡孟宏應給付原告120萬元，及自起訴狀繕本送達翌
      日起至清償日止，按週年利率5%計算之利息。⑶被告好享
      家公司、林銘峰、張安琪應連帶給付原告120萬元，及自
      起訴狀繕本送達翌日起至清償日止，按週年利率5%計算之
      利息。⑷前3項之金額於120萬元之範圍內，如被告任一人
      給付時，其餘被告於清償範圍內免給付義務。⑸願供擔保
      請准宣告假執行。
  ㈡被告答辯略以：
  　⒈被告蔡家榛：系爭買賣契約簽訂時，被告蔡孟宏已於現況
      說明書上據實說明房屋有傾斜情形，絕無故意以不實之事
      使原告陷於錯誤，原告亦於該現況說明書逐頁簽名確認，
      可見其於簽約時已知悉傾斜情事，並無陷於錯誤而為意思
      表示之情形，非受詐欺而簽訂系爭買賣契約，不得依民法
      第92條第1項撤銷其意思表示，況原告所主張之詐欺行為
      係由被告蔡孟宏所為，被告蔡家榛對此並不知悉，依民法
      第92條第1項但書規定，原告仍不得撤銷意思表示。又被
      告蔡家榛已於系爭買賣契約附件之現況說明書上載明房屋
      有傾斜情形，並經原告簽名確認之現況說明書所載之現況
      完成點交，依系爭買賣契約第9條第3項、第12條第8項約
      定：「點交之買賣標的應以簽約時之現狀或本約之約定為
      準」、「本約如有附件亦視同本約之一部分」，則被告蔡
      家榛已屬依債之本旨完成給付，不負瑕疵擔保責任及債務
      不履行責任。退步言之，依檢測報告所載「無立即性危害
      ，但長期可能有結構安全疑慮，建議做進一步結構安全檢
      討」等語，可知系爭房屋並無立即性危害，是否有結構安
      全疑慮仍應做進一步檢討，若進一步檢討後認為無結構安
      全疑慮，或雖有疑慮但可透過補強方式處理等，原告仍主
      張解除契約，即有顯失公平暨違反誠信原則，依民法第14
      8條、第359條規定，原告不得解除契約。再退步言，原告
      請求之違約金高達120萬元亦屬過高，應予酌減等語。
  　⒉被告蔡孟宏：伊為被告蔡家榛之代理人，因其長居國外，
      故代理被告蔡家榛委任仲介公司等語。
　　⒊被告林銘峰、張安琪、好享家公司：原告係經由其仲介即
      訴外人住好厝公司人員蔡貴春居間仲介購買系爭房屋，帶
      看房屋、下斡旋、出價均係由蔡貴春單獨與原告接觸，負
      有仲介解說義務之人應為蔡貴春，被告好享家公司為被告
      蔡家榛之仲介，無從接觸買方，蔡貴春於系爭買賣契約簽
      約前即110年1月28日取得系爭房屋之現況說明書，故蔡貴
      春始為不動產經紀業營理條例第23條第1項所規範之經紀
      人員，應向原告解說，而非被告好享家公司之責任。再系
      爭房屋有傾斜情形已記載於現況說明書「建物瑕疵情形」
      第33項，被告好享家公司、林銘峰、張安琪已據實告知，
      並經買賣雙方簽名確認。是原告於110年2月7日簽約時已
      知悉系爭房屋傾斜，原告主張其於簽約後辦理銀行貸款時
      ，始知有傾斜情形云云，並非事實等語。
　　⒋並均聲明：原告之訴及其假執行之聲請均駁回。如受不利
      之判決，願供擔保請准宣告免為假執行。
二、反訴部分：
　㈠反訴原告蔡家榛（下稱被告蔡家榛）主張：反訴被告（下稱
    原告）依系爭契約第5條約定，應於110年5月5日、14日給付
    第2期、第3期款，然原告僅給付第1期120萬元，未按期給付
    第2、3期款項，被告蔡家榛於111年3月17日以律師函催告原
    告於文到7日履行未果，遂依系爭契約第5條第4項、第10條
    第2項前段約定，於111年3月30日以律師函解除系爭買賣契
    約、沒收原告給付之第1期款120萬元。又原告依系爭買賣契
    約第5條第2項約定應於110年5月14日給付尾款，然原告遲延
    給付，應依系爭買賣契約第5條第4項、第10條第2項前段約
    定，給付遲延違約金共865,852元，計算式如附表所示。另
    原告依約應於付款後3個工作天即110年5月19日前完成過戶
    及代償被告蔡家榛之房貸，然原告遲延給付，致被告蔡家榛
    受有110年5月19日至111年3月19日之房貸利息損失81,459元
    。又被告蔡家榛因系爭買賣契約成立給付被告好享家公司仲
    介費56萬元，為因系爭買賣契約解除所受損害。因此，原告
    應賠償被告蔡家榛共計1,507,311元（計算式：865,852＋81,
    459＋560,000＝1,507,311）。爰依民法第226條第1項、第231
    條第1項、第260條，及系爭買賣契約第10條第2項，請求原
    告賠償被告蔡家榛1,507,311元。並聲明：原告應給付被告
    蔡家榛1,507,311元，及自民事反訴起訴狀繕本送達翌日起
    至清償日止，按週年利率5%計算之利息。願供擔保請准宣告
    假執行。
　㈡反訴被告即原告答辯略以：原告已合法解除系爭買賣契約，被告蔡家榛於原告合法解除契約後主張原告有違約情事，其得沒收反訴被告已付價金，並請求1,507,311元，並無理由。退步言之，系爭買賣契約第10條第2項約定沒收已付價金充作違約金，且沒收後若原告對違約金數額再有異議，尚得依法對被告蔡家榛請求酌減，可見該約定屬損害總額預定性質之違約金，被告蔡家榛不得另行再請求其他損害賠償等語。並聲明：反訴原告之訴及其假執行之聲請均駁回。如受不利判決，願供擔保請准宣告免為假執行。
三、兩造不爭執之事項：
　㈠原告之仲介為訴外人住好厝公司，原告於110年2月7日與被告
    蔡家榛簽訂系爭買賣契約，並由被告蔡孟宏為被告蔡家榛代
    理人，以總價1,468萬元購買被告蔡家榛所有之系爭房屋及
    所坐落之土地。原告於110年2月7日給付10萬元，同年月9日
    給付110萬元至履約保證專戶，另簽發交付本票2紙，金額分
    別為1,174萬元、110萬元，有不動產買賣契約書、授權書暨
    公證書在卷可參（見卷第23-42頁）。
　㈡被告蔡孟宏於現況說明書第33項「本建物是否有傾斜之情形
    ？」勾選「是」及「有檢附檢測報告」（見卷第33頁）。
　㈢系爭房屋東西向最大傾斜率1/222向西傾斜、南北向最大傾斜
    率1/81向南傾斜。
　㈣原告委由律師於110年4月22日、28日發函予被告蔡孟宏撤銷
    締結系爭買賣契約之意思表示，有存證信函暨中華郵政掛號
    郵件收件回執2份附卷可參（見卷第49-66頁）。
四、本件之爭點為：㈠本訴部分：⒈原告先依民法第92條第1項規
    定撤銷買賣契約之意思表示，是否可採？如無理由，原告依
    系爭買賣契約第9條第6項、民法第359條、第227條第1項解
    除買賣契約，是否可採？原告請求返還買賣價金並給付懲罰
    性違約金120萬元，有無理由？⒉原告依民法第184條第1項前
    段請求被告蔡孟宏賠償損害120萬元，有無理由？⒊原告依不
    動產經紀業管理條例第23條第1項、第26條第2項，請求被告
    林銘峰、張安琪、好享家公司連帶給付120萬元，有無理由
    ？㈡反訴部分：被告蔡家榛主張原告遲延給付房屋買賣價金
    ，依民法第226條第1項、第231條第1項、第260條、系爭買
    賣契約第10條第2項，請求原告賠償被告蔡家榛1,507,311元
    ，有無理由？茲分別論述如下：
　　㈠按因被詐欺或被脅迫而為意思表示者，表意人得撤銷其意
      思表示。但詐欺係由第三人所為者，以相對人明知其事實
      或可得而知者為限，始得撤銷之，民法第92條第1項定有
      明文。民法第92條第1項所謂詐欺，雖不以積極之欺罔行
      為為限，然單純之緘默，除在法律上、契紙上或交易之習
      慣上就某事項負有告知之義務者外，其緘默並無違法性，
      即與本條項之所謂詐欺不合（最高法院33年上字第884號
      判決參照) ，反面言之，如依法律、契約、交易習慣就某
      事項負有告知之義務者，而未告知，即屬不作為之詐欺行
      為。查原告與被告蔡家榛委由代理人即被告蔡孟宏於110
      年2月7日簽訂系爭買賣契約，被告蔡孟宏雖於現況說明書
      第33項勾選建物有傾斜情形、有檢附檢測報告，然實際上
      並未檢附檢測報告，係於110年4月13日經原告要求，始由
      被告張安琪提供檢測報告予原告等情，為被告所不爭執，
      且有被告張安琪於110年4月13日晚間11時13分傳送檢測報
      告照片予蔡貴春之LINE通訊電話紀錄1紙在卷可憑（見卷
      第407頁），堪信為真。又系爭房屋由訴外人信義房屋股
      份有限公司委託國振工程顧問有限公司檢測房屋傾斜，於
      102年7月10日製有房屋傾斜檢測報告書，該報告書記載系
      爭房屋東西向最大傾斜率1/222向西傾斜、南北向最大傾
      斜率1/81向南傾斜，又傾斜率小於1/200以內屬無傾斜狀
      態，1/200至1/100為有傾斜但尚無傾斜引起之結構安全疑
      慮，1/100至1/40為雖無立即性危害，但長期可能有結構
      安全疑慮，建議做進一步結構安全檢討，大於1/40則屬危
      樓，改善前暫不宜繼續使用等情，有該檢測報告書在卷可
      憑（見卷第43-48頁），則系爭房屋之傾斜情形已達達可
      能有結構安全疑慮之狀態。被告蔡家榛未於系爭買賣契約
      締結前告知原告此關於房屋安全結構之重大事項，僅由被
      告蔡孟宏於系爭建物之現況說明書勾選：有傾斜、有檢附
      檢測報告（見卷第32-33頁），惟房屋傾斜率是否達到引
      起結構安全疑慮程度，不能以告知有傾斜一情涵蓋，如傾
      斜已達引起結構安全疑慮，卻未告知傾斜率，非可認已就
      房屋買賣之交易盡其告知義務。原告事後向銀行申辦貸款
      ，遭銀行告知因系爭房屋有傾斜瑕疵，故無法貸款之情事
      ，經原告陳述在卷，並據證人即辦理系爭房屋過戶事宜之
      地政士廖惠嵐證稱：伊在買方去貸款不成後，才看到系爭
      檢測報告等語（見本院111年6月28日言詞辯論筆錄，卷第
      390頁），證人蔡貴春亦證稱：簽約當時沒有提出檢測報
      告，直到買方向銀行要申辦貸款時，銀行發現房屋有傾斜
      ，不願貸款等語（同上筆錄，卷第387頁），足見系爭房
      屋之傾斜瑕疵已造成買方即原告事後無法向銀行貸款。被
      告蔡家榛之代理人被告蔡孟宏未於簽訂系爭買賣契約之前
      即告知原告系爭房屋傾斜率達1/81，且該傾斜率之程度造
      成系爭房屋無法獲銀行貸款，自屬以不作為方式詐欺。被
      告蔡家榛抗辯系爭房屋現況說明書已勾選有傾斜，且經原
      告簽名確認，則原告明知系爭房屋係有傾斜情況，被告蔡
      家榛並未詐欺云云，然房屋傾斜之程度多寡不同，如前所
      述，傾斜率小於1/200之情況，視為無傾斜，此種情形即
      與傾斜率已達1/81之系爭房屋不可一概而論，從而不得以
      現況說明書已勾選系爭房屋有傾斜而主張已盡告知義務。
　　㈡按代理人之意思表示，因其意思欠缺、被詐欺、被脅迫，
      或明知其事情或可得而知其事情，致其效力受影響時，其
      事實之有無，應就代理人決之。但代理人之代理權係以法
      律行為授與者，其意思表示，如依照本人所指示之意思而
      為時，其事實之有無，應就本人決之，民法第105條有明
      文規定。被告蔡家榛係委任被告蔡孟宏簽訂系爭買賣契約
      ，就明知系爭房屋有南北向傾斜率1/81一情，應就代理人
      蔡孟宏決之。被告蔡孟宏於系爭建物現況說明書勾選有傾
      斜、有檢附檢測報告，則其明知有檢測報告卻未檢附，依
      民法第92條第1項規定，自屬不作為之詐欺。被告蔡家榛
      抗辯被告蔡孟宏為第三人，與前開法條規定不符，無足採
      信。被告蔡家榛之代理人被告蔡孟宏於締約前未盡告知義
      務，致原告誤以為系爭房屋得向銀行正常貸款，而為買受
      系爭房屋之意思表示，足認被告蔡家榛以不作為方式詐欺
      原告。又原告委由律師於110年4月22日發函予被告蔡孟宏
      為撤銷買受之意思表示，有台中英才郵局第490號存證信
      函在卷可稽（見卷第49-56頁），堪認原告依民法第92條
      第1項規定，撤銷系爭買賣契約之買受意思表示，為有理
      由。
　　㈢按無效法律行為之當事人，於行為當時知其無效，或可得
      而知者，應負回復原狀或損害賠償之責任；法律行為經撤
      銷者，視為自始無效。當事人知其得撤銷或可得而知者，
      其法律行為撤銷時，準用前條之規定，民法第113條、第 
       114條分別有明文規定。系爭買賣契約既因原告撤銷買受
      之意思表示而不存在，原告請求被告蔡家榛返還買賣價金
      120萬元，自有理由。至原告主張依民法第259條第1款、
      第2款、系爭買賣契約第10條第3項懲罰性違約金之約定，
      請求被告蔡家榛給付懲罰性違約金120萬元，則因系爭買
      賣契約經原告撤銷買受之意思表示而不存在，自無所謂解
      除可言，無從依民法第259條規定或系爭買賣契約請求懲
      罰性違約金120萬元。
　　㈣原告另依民法第184條第1項規定向被告蔡孟宏請求侵權行
      為損害賠償，並類推適用民法第259條契約解除時，當事
      人雙方回復原狀之義務、及系爭買賣契約第10條第3項懲
      罰性違約金之約定，應給付原告120萬元，惟系爭買賣契
      約之當事人為被告蔡家榛，原告與被告蔡孟宏間並無契約
      關係，其損害賠償額自無類推適用契約解除規定之餘地。
      綜上，原告主張被告蔡孟宏侵害其意思決定自由權，使原
      告受有財產損害、然原告並未證明其因被告蔡孟宏之詐欺
      行為受有何財產損害，其主張不可採信。
　　㈤按經紀人員在執行業務過程中，應以不動產說明書向與委
      託人交易之相對人解說；經紀業因經紀人員執行仲介或代
      銷業務之故意或過失致交易當事人受損害者，該經紀業應
      與經紀人員負連帶賠償責任，不動產經紀業管理條例第23
      條第1項、第26條第2項分別定有明文。被告林銘峰、張安
      琪未爭執渠等為系爭買賣契約之經紀人員，依上開規定，
      出賣人即被告蔡家榛之經紀人員應以不動產說明書與委託
      人交易之相對人即原告解說。被告林銘峰、張安琪、好享
      家公司抗辯於買賣交易過程中無法接觸原告，該解說義務
      應屬原告之經紀人員云云，然被告林銘峰、張安琪、好享
      家公司並未向原告之經紀人員解說系爭房屋有南北向1/81
      之傾斜率之情事，復未依系爭房屋現況說明書所載檢附傾
      斜檢測報告，此項義務為被告蔡家榛之經紀人員所應負，
      被告前揭抗辯，委無可採。被告林銘峰、張安琪未盡其解
      說義務，應與被告好享家公司就原告損害負損害賠償責任
      。惟原告主張被告林銘峰、張安琪、好享家公司應負賠償
      責任之金額應類推適用類推適用被告蔡家榛應負懲罰性違
      約金之規定及數額即120萬元云云，然被告蔡家榛應負懲
      罰性違約金係依系爭買賣契約之約定，被告林銘峰、張安
      琪、好享家公司與原告間並無契約關係，被告蔡家榛依約
      負有給付違約金之義務，並非原告實際受有損害之金額。
      從而，原告主張被告林銘峰、張安琪、好享家公司應連帶
      給付原告120萬元，為無理由。
　　㈥反訴部分：系爭買賣契約業經原告於110年4月22日以存證
      信函以被詐欺為意思表示而撤銷，業如前述，系爭買賣契
      約買受之意思表示既經原告撤銷，系爭買賣契約即自始不
      存在，被告蔡家榛主張原告應就遲延給付買賣價金負賠償
      責任，為無可採。
五、從而，原告依民法第114條、第113條等規定，請求被告蔡家
    榛給付120萬元及自起訴狀繕本送達翌日即寄存送達經過10
    日生效之110年6月29日起至清償日止，按週年利率5%計算之
    法定遲延利息，為有理由，應予准許，逾此部分之請求，則
    屬無據，應予駁回。反訴原告即被告蔡家榛依民法第226條
    第1項、第231條第1項、第260條，及系爭買賣契約第10條第
    2項反訴請求反訴被告即原告給付1,507,311元為無理由，應
    予駁回。
六、兩造陳明願供擔保，聲請宣告假執行或免為假執行，經核原
    告勝訴部分，並無不合，爰分別酌定相當之擔保金額宣告之
    。至原告敗訴部分，其假執行之聲請失其依據，應予駁回。
    反訴原告之訴既經駁回，其假執行之聲請無所附麗，併予駁
    回。
七、本件事證已臻明確，兩造其餘主張陳述及所提之證據，經本
    院斟酌後，認與判決結果不生影響，均毋庸再予論述，附此
    敘明。
八、訴訟費用負擔之依據：民事訴訟法第78條、第79條。
中　　華　　民　　國　　111 　年　　9 　　月　　16　　日
                  民事第七庭    法　官　林欣苑

附表
編號  項目 計算式 1  自110年5月6日遲延給付第2期款至契約終止日111年3月30日 1,740,000元×2/10000×329日＝114,492元 2  自110年5月15日起遲延給付第3期款，至契約終止日111年3月30日止 11,740,000元×2/10000×320日＝751,360元   865,852元 

以上正本係照原本作成。
如對本判決上訴，須於判決送達後20日內向本院提出上訴狀。如
委任律師提起上訴者，應一併繳納上訴審裁判費。
中　　華　　民　　國　　111 　年　　9 　　月　　16　　日
                                書記官  范煥堂